【裁判字號】    92,訴,781
【裁判日期】    920409
【裁判案由】    傷害致死
【裁判全文】
臺灣臺中地方法院刑事判決                          九十二年度訴字第七八一號
    公  訴  人  臺灣臺中地方法院檢察署檢察官
    被      告  甲○○
    指定辯護人  本院公設辯護人  丙○○
右列被告因傷害致人於死案件，經檢察官提起公訴（九十二年度偵字第三八六八號）
，本院判決如左：
    主  文
甲○○傷害人之身體，因而致人於死，處有期徒刑拾年。
    事  實
一、甲○○曾於民國（下同）八十九年間因犯竊盜罪，經臺灣桃園地方法院判處有期
    徒刑二年，緩刑五年確定，現仍在緩刑期間，猶不知悔改，緣甲○○與徐平華、
    徐平華之兄乙○○係同在建築工地工作之同事，甲○○與徐平華並同住在台中市
    南區○○○路○段十八號一樓租處，乙○○則住在台中市○區○○○路一段十一
    號。於九十二年二月六日上午九點多時，甲○○與徐平華、乙○○一起到台中縣
    神岡鄉找乙○○妹婿喝酒聊天，迄同日下午六時許，三人一起返回台中市後，乙
    ○○自行返回其台中市○區○○○路一段十一號一樓住處，甲○○與徐平華則一
    同返回台中市○區○○○路一段十八號一樓租處，嗣甲○○與徐平華二人又喝了
    些許酒（甲○○意識仍甚清醒），待喝至同日下午六點多時，甲○○要求徐平華
    陪同其前去乙○○住處找乙○○喝酒，徐平華不肯，而甲○○客觀上能預見持刀
    刺人會導致人失血，若失血過失甚且會導致該人死亡之結果，竟仍基於傷害人身
    體之接續犯意，持客廳冰箱旁先前由同住之室友徐文雄所購買之水果刀一把，朝
    徐平華左臉頰眼框下方刺一刀，致徐平華左眼眶有小破皮傷，甲○○再問徐平華
    要不要與其去找乙○○，徐平華仍說不要，甲○○即持水果刀再刺徐平華左大腿
    一刀，致徐平華左大腿銳器創（二‧五公分ｘ０‧七公分），甲○○並再次問徐
    平華要不要同去乙○○住處，徐平華還是不肯，甲○○即持水果刀由下往上、由
    右往左、由前往後，朝徐平華右腹部刺一刀，傷及腹部表皮、腸繫膜、右側腎臟
    周圍軟組織、胰臟頭、膽囊及肝臟下方，創口深度約三十公分，刺完後，徐平華
    右手抱著肚子站起來，甲○○感到害怕，即將水果刀放在行李袋內逃離現場，並
    至租處大樓警衛室旁將行兇用之水果刀丟在大樓管理室草叢內後離去。而徐平華
    受傷後，即帶傷至台中市○區○○○路一段十一號一樓找乙○○，乙○○見狀即
    帶徐平華至私立中山醫學大學附設醫院大慶分院就醫，經施行膽囊切除術後於加
    護病房治療，惟仍因腹部銳器創、失血性休克造成多器官衰竭，延至九十二年二
    月九日上午十一時三十分許傷重不治死亡。而甲○○則經友人嚴春明勸說投案，
    於九十二年二月十一日下午四時許，在台中市○○路○段三０六巷口由警方拘提
    到案，甲○○並隨即帶同警方至台中市○○路○段三０六巷巷內電線桿下扣得行
    兇當日穿著之上衣及牛仔褲各一件，並至台中市○區○○○路一段十八號管理室
    旁草叢內扣得行兇所用之水果刀一把。
二、案經台中市警察局第三分局報請臺灣臺中地方法院檢察署檢察官偵查起訴。
    理  由
一、右揭事實，業據被告甲○○於警、偵訊及本院審理時坦承不諱，核與被害人徐平
    華之兄乙○○指述情節相符，且經證人嚴春明及大樓管理員陳韋壯於警訊證述甚
    詳，復有現場圖一紙、現場照片二張、中山醫學大學附設醫院急診病歷一份、兇
    器、兇衣照片五張附卷，以及水果刀一把、上衣及牛仔褲各一件扣案可稽。再本
    件被害人徐平華受有左眼眶有皮下出血傷並有小破皮傷，左大腿外側有一銳器創
    ，創口大小約二‧五ｘ０‧七公分，方向為四點鐘及十點鐘，由下往上刺，深度
    約七公分，腹部右壁有銳器創，腹腔內有多量腹水，在肝臟右葉下方有銳器創，
    附近之膽囊已被醫院切除，此處之肝臟表面並有多量血塊形成，近肝臟處之結腸
    腸繫膜有多量血塊形成，此處血管並有結紮，近胰臟頭附近有多量血塊，其餘內
    臟器官表層沾有血跡，但無外傷，胃內有多量濁色液體，腸道呈暗紅色變化，右
    側腎臟表層有漿膜層及周圍脂肪有出血，兩側腎實質無外傷，從創傷的分佈，可
    知刺創的走向以死者為方位，是由下往上、由右往左、由前往後，傷及的器官有
    表皮、腸繫膜、右側腎臟周圍軟組織、胰臟頭、膽囊、肝臟下方，創口深度約三
    十公分，死因係腹部銳器創、失血性休克造成多器官衰竭死亡，此經臺灣臺中地
    方法院檢察署檢察官督同法醫相驗、解剖，並鑑定死因屬實，製有相驗筆錄、解
    剖筆錄、解剖報告書、相驗屍體證明書在卷可憑。又本件被告與被害人平日並無
    仇怨，案發當時亦無重大紛爭，此經被告及證人乙○○供述甚詳，又被告雖刺被
    害人三刀，惟第一刀僅係輕微外傷，第二刀亦僅係外傷且非致命處，而第三刀雖
    係致命傷，然一般而言並非致死之處，且被告刺第三刀後隨即罷手，顯見被告於
    行兇當時，應無致被害人於死之殺人犯意，是其僅有傷害之故意而無殺人之故意
    應可認定。本件事證明確，被告犯行堪予認定。
二、查人之腹部屬身體重要部位，若遭尖銳刀器刺入，可能傷及腹內器官並導致大量
    失血，而失血過多則會導致死亡之結果，此為一般人所具備之常識。本案被告甲
    ○○以水果刀刺入被害人徐平華腹部，其對該舉止可能導致被害人死亡之結果，
    應能預見，且其下手實施傷害之行為與被害人死亡之結果間，亦有相當因果關係
    ，故核被告所為，係犯刑法第二百七十七條第二項前段之傷害致人於死罪。爰審
    酌被告與被害人係屬同事及室友，二人平日相處融洽，僅因飲酒後之細故即持刀
    行兇，犯後未立即救治被害人即逃離現場，致被害人因而受傷致死，其惡性非輕
    ，且迄今仍未與被害人家屬達成民事和解，惟被告犯後自行向警方投案，且坦承
    犯行並帶同警方起出兇器、兇衣，尚具悔意，及檢察官具體求處有期徒刑十年等
    一切情狀，量處被告有期徒刑十年，以昭炯戒。扣案之水果刀非被告所有，兇衣
    則非供犯罪所用之物，依法應不得宣告沒收，爰均不併予宣告沒收，附此敘明。
據上論斷，應依刑事訴訟法第二百九十九條第一項前段，刑法第二百七十七條第二項
前段，判決如主文。
中      華      民      國      九十二      年      四    月    九      日
                                    臺灣臺中地方法院刑事第一庭
                                        法  官  郭  瑞  祥
右正本證明與原本無異。
如不服本判決，應於判決送達後十日內向本院提出上訴狀，上訴於臺灣高等法院臺中
分院( 須附繕本 )。
                                          書記官
中    華    民    國      九十二      年       四      月     十    日
如不服本判決，應於送達後十日內向本院提出上訴狀 （須附繕本） ，上訴於台灣高
等法院台中分院。
附錄論罪科刑法條
刑法第二百七十七條第二項
犯前項之罪因而致人於死者，處無期徒刑或七年以上有期徒刑；致重傷者，處三年以
上十年以下有期徒刑。


司法院資訊處製作；財團法人民間司法改革基金會備份。
